【裁判字號】    97,消債更,1756
【裁判日期】    971215
【裁判案由】    聲請更生程序
【裁判全文】
臺灣高雄地方法院民事裁定          97年度消債更字第1756號
聲  請  人  甲○○
代  理  人  莊進祥律師
上列當事人因消費者債務清理事件聲請更生，本院裁定如下：
    主  文
債務人甲○○自中華民國九十七年十二月十五日下午五時起開始
更生程序。
命司法事務官進行本件更生程序。
    理  由
一、按債務人與金融機構協商成立者，不得聲請更生或清算，但
    因不可歸責於己之事由，致履行顯有重大困難者，不在此限
    ；本條例施行前，債務人依金融主管機關協調成立之中華民
    國銀行公會會員辦理消費金融案件無擔保債務協商機制與金
    融機構成立之協商，準用前項之規定，消費者債務清理條例
    第151 條第5 項、第6 項分別定有明文。又按「法院開始更
    生程序之裁定，應載明其年、月、日、時，並即時發生效力
    。」、「法院裁定開始更生或清算程序後，得命司法事務官
    進行更生或清算程序，必要時得選任律師、會計師或其他適
    當之自然人或法人一人為監督人或管理人。」，消費者債務
    清理條例第45條第1 項、第16條第1 項分別定有明文。
二、本件聲請人主張：其前向附表所示銀行借款，致累積債務達
    新台幣（下同）2,487,152 元，嗣因不能清償債務，經依金
    融主管機關協調成立之中華民國銀行公會會員辦理消費金融
    案件無擔保債務協商機制與金融機構達成分期還款協議，同
    意自民國95年6 月起，每月還款32,071元方式償債，而協商
    成立當時其係任職於配偶林源龍經營之力大藤器行，然力大
    藤器行於96年6 月間停業，其95、96年度受領力大藤器行之
    薪資所得分別為76,000及0 元，聲請人之子尚就學中，聲請
    人顯已無法履行協商內容，且其無擔保或無優先權之債務總
    額未逾1200萬元，復未經法院裁定開始清算程序或宣告破產
    ，爰向本院聲請更生等語。
三、經查：聲請人所主張之上開事實，業據其提出財產及收入狀
    況說明書、債權人清冊、附有記事欄註記之全戶戶籍謄本、
    協議書、無擔保債務還款計畫、財團法人金融聯合徵信中心
    當事人綜合信用報告、財政部高雄市國稅局財產歸屬資料清
    單、財政部高雄市國稅局95、96年度綜合所得稅各類所得資
    料清單、每月繳納協商款之存摺轉帳明細為證。則聲請人與
    附表所示銀行既係於95年5 月25日達成債務協商協議，於協
    商當時聲請人任職於配偶林源龍經營之力大藤器行，其於95
    年度受領力大藤器行之薪資所得僅為76,000元，96年度受領
    力大藤器行之薪資已降低為0 元，且其配偶林源龍經營力大
    藤器行之95、96年度所得亦僅為92,760元、78,000元，而每
    月須還款金額竟高達32,071元，顯然上開協商條件之訂定，
    並未顧及聲請人基本生活之維持，已失公平，且聲請人確於
    協商成立後有薪資收入減少之事實。故聲請人主張其終因入
    不敷出，無力繼續履行協商還款條件，係因非可歸責於己之
    事由而毀諾，應屬可採。此外，本件又查無債務人有消費者
    債務清理條例第6 條第3 項、第8 條或第46條各款所定駁回
    更生聲請之事由存在，則債務人聲請更生，應屬有據；並依
    上開規定命司法事務官進行本件更生程序，爰裁定如主文。
中    華    民    國    97    年    12    月    15    日
              民事第一庭    法  官  郭瓊徽
上為正本，係依原本作成。
本件不得抗告。
本裁定已於97年12月15日下午5 時公告。
中    華    民    國    97    年    12    月    15    日
                            書記官  簡文清
附表
┌──┬────────┬─────┬─────────┐
│編號│債權銀行        │債權種類  │債務金額（新台幣）│
├──┼────────┼─────┼─────────┤
│1   │台北富邦銀行    │信用貸款  │207224            │
├──┼────────┼─────┼─────────┤
│2   │國泰世華銀行    │同上      │185453            │
├──┼────────┼─────┼─────────┤
│3   │花旗銀行        │同上      │230897            │
├──┼────────┼─────┼─────────┤
│4   │新光銀行        │同上      │55135             │
├──┼────────┼─────┼─────────┤
│5   │陽信銀行        │同上      │115615            │
├──┼────────┼─────┼─────────┤
│6   │聯邦銀行        │同上      │34000             │
├──┼────────┼─────┼─────────┤
│7   │匯豐銀行        │同上      │101000            │
├──┼────────┼─────┼─────────┤
│8   │玉山銀行        │同上      │79000             │
├──┼────────┼─────┼─────────┤
│9   │萬泰銀行        │同上      │99000             │
├──┼────────┼─────┼─────────┤
│10  │台新銀行        │同上      │461000            │
├──┼────────┼─────┼─────────┤
│11  │大眾銀行        │同上      │135000            │
├──┼────────┼─────┼─────────┤
│12  │安泰銀行        │同上      │598000            │
├──┼────────┼─────┼─────────┤
│13  │中國信託銀行    │同上      │185828            │
└──┴────────┴─────┴─────────┘


司法院資訊處製作；財團法人民間司法改革基金會備份。
